【裁判字號】    99,上易,2838
【裁判日期】    991228
【裁判案由】    妨害公務
【裁判全文】
臺灣高等法院刑事判決                99年度上易字第2838號
上  訴  人
即  被  告  林琛樺
上列上訴人因妨害公務案件，不服臺灣宜蘭地方法院99年度訴字
第201號中華民國99年11月22日第一審判決（起訴案號：臺灣宜
蘭地方法院檢察署99年度偵字第1370號），提起上訴，本院判決
如下：
    主  文
上訴駁回。
    理  由
一、按不服地方法院之第一審判決而上訴者，應向管轄第二審之
    高等法院為之，上訴書狀應敘述具體理由，刑事訴訟法第36
    1條定有明文。 又第二審法院認上訴書狀未敘述理由或上訴
    有第362條前段之情形者，應以判決駁回之，同法第367條前
    段亦規定甚明。所謂不服第一審判決之具體理由，必係依卷
    內既有訴訟資料或提出新事證，指摘或表明第一審判決有何
    採證認事、用法或量刑等足以影響判決本旨之不當或違法，
    而構成應予撤銷之具體事由，始足當之。倘僅泛言原判決認
    定事實錯誤、違背法令、量刑失之過重或輕縱，而未依上揭
    意旨指出具體事由，或形式上雖已指出具體事由，然該事由
    縱使屬實，亦不足以認為原判決有何不當或違法者，皆難謂
    係具體事由，俾與第二審上訴制度在請求第二審法院撤銷、
    變更第一審不當或違法之判決，以實現個案救濟及節制濫行
    上訴之立法目的相契合。是倘上訴人之上訴書狀雖敘述上訴
    理由，惟並未具體敘述第一審判決有何不當或違法情形，即
    與未敘述具體理由無異，所為上訴，即非適法。
二、原判決認上訴人即被告林琛樺於民國99年3月20日凌晨2時10
    分許，因與宜蘭縣羅東鎮○○路○段11號「One Way Pub」冷
    飲店之員工發生糾紛，警方因而獲報於上址有人企圖駕車衝
    撞他人，宜蘭縣政府警察局羅東分局成功派出所警員李旭銘
    、薛茂盛接獲通報前往處理，將被告林琛樺帶回宜蘭縣政府
    警察局羅東分局成功派出所接受調查，承辦警員李旭銘、薛
    茂盛因欲先行返回案發現場將林琛樺所駕車輛帶回，乃命林
    琛樺先在派出所等待接受調查，並要求值班警員張有裕、洪
    偉翔協助看管嫌疑人林琛樺，不能讓嫌疑人林琛樺離去，惟
    林琛樺於警員李旭銘、薛茂盛離去後，不願再待於派出所內
    接受調查，乃欲自行離去而往派出所門口走去，警員張有裕
    、洪偉翔見狀，即上前勸阻、制止林琛樺離去，此時林琛樺
    明知其身為犯罪嫌疑人正在接受警方調查中，警員張有裕、
    洪偉翔亦係依法協助執行調查職務之員警，詎林琛樺竟基於
    妨害公務之單一行為決意，先以腳踢踹警員張有裕之腿部，
    復以手掌摑警員張有裕之左臉，致張有裕受有左臉紅腫之傷
    勢（所涉傷害犯行，未據提出告訴），警員張有裕遂以妨害
    公務之現行犯將林琛樺逮捕，並將林琛樺帶回派出所偵訊室
    內留置，惟林琛樺持續在派出所偵訊室吵鬧，並將偵訊室內
    之電風扇推倒，導致電風扇斷成二節，警員洪偉翔見狀上前
    制止，林琛樺復接續出手將警員洪偉翔所配戴之眼鏡撥甩至
    地上，導致鏡片破損不堪使用（毀損犯行，未據提出告訴）
    。林琛樺即以上開暴力之方式，對於正依法協助執行犯罪調
    查職務之員警實施強暴行為，而妨害公務之執行等情，已詳
    敘所憑證據與認定之理由，認被告所為係犯刑法第135條第1
    項之妨害公務執行罪，並審酌被告之素行、智識程度；犯罪
    之動機、目的、手段；因案接受警方調查時，竟藐視執法人
    員，無視公權力之行使，對於員警施加暴力行為，導致員警
    身體受傷、所戴眼鏡損壞，犯罪情節非輕，本應予嚴懲，惟
    念及其於犯後已坦承犯行，知所悔悟，並與受害員警達成和
    解，取得受害員警之諒解及犯後態度尚佳等一切情狀，量處
    拘役30日，並諭知易科罰金之折算標準。經核尚無違誤，所
    為量刑亦屬允當。被告上訴以其對員警感到抱歉，惟請念及
    伊內疾病症在月前即隱約復發，固有就醫並提醒自己檢點自
    愛，然突發違法失常係在病症發生時，才會言行反常、違法
    冒犯，並有自虐施暴之舉，請再斟輕懲云云。然原判決已審
    酌刑法第57條各款事由，並無任何輕重失衡或違法不當之處
    ，而被告上訴意旨，並未具體指摘原判決於認定事實、適用
    法律及量刑等項有何違法或不當，自非合法之具體上訴理由
    。依上開說明，本件上訴顯不合法定程式，應予駁回，並不
    經言詞辯論為之。
三、據上論斷，應依刑事訴訟法第367條前段、第372條，判決如
    主文。
中    華    民    國    99    年    12    月    28    日
                  刑事第二十二庭審判長法  官  郭雅美
                                      法  官  洪于智
                                      法  官  李麗珠
以上正本證明與原本無異。
不得上訴。
                                      書記官  陳禹任
中    華    民    國    99    年    12    月    30    日

司法院資訊處製作；財團法人民間司法改革基金會備份。
